# 请教陈版，固定资产装修问题

提问人：573533988 时间：2017-12-10 08:02:32
根据: 财政部印发《关于执行〈企业会计制度〉和相关会计准则有关问题解答(二)》的通知（财会[2003]10号）的规定；固定资产装修费用，符合上述原则可予资本化的，应当在“固定资产”科目下单设“固定资产装修”明细科目核算，并在两次装修期间与固定资产尚可使用年限两者中较短的期间内，采用合理的方法单独计提折旧。如果在下次装修时，该项固定资产相关的“固定资产装修”明细科目仍有余额，应将该余额一次全部计入当期营业外支出。 1 、那么在未知下次的装
修时间，怎么确定折旧年限。 2 、固定资产科目下设固定资产装修是否合适，为何不直接增加资产原值？ 3 、如果在下次装修时，该项固定资产相关的“固定资产装修”明细科目仍有余额，应将该余额一次全部计入当期营业外支出是否合理？

回答人：chenyiwei
首先要指出：你所引用的“问题解答二”的规定，在新的企业会计准则下是不应执行的。但新准则下对此问题的处理原则类似（除了将经营租赁租入的固定资产的装修和改良支出改列为长期待摊费用以外）。 就你的问题，一般理解： 1 、根据主要装修设施的设计使用年限确定折旧或摊销年限，如5~10年。 2 、装修和房屋主体的使用年限不同。根据《企业会计准则第 4 号——固定资产》第五条：“固定资产的各组成部分具有不同使用寿命或者以不同方式为企业提供经济利益，适用不同折旧率或折旧方法的，应当分别将各组成部分确认为单项固定资产。” 3、应将确定拆除报废的前次装修部分的账面价值转入营业外支出处理。